---
title: "Clavibacter"
author: "Shaday Guerrero-Flores"
date: "2023-03-21"
output: html_document
---

```{r setup, include=FALSE}
knitr::opts_chunk$set(echo = TRUE)
```

## Creamos base de datos en blastn

```{bash}
path_genomes=/home/shaday/clavibacter/genomes/genomas_seleccionados/output/archivos_separados/plasmidos

path_out_db=/home/shaday/clavibacter/blast/database

ls ${path_genomes}/*.fasta | while read line
do
name=$(basename ${line} .fasta)
echo $name
makeblastdb -in ${line} -out $path_out_db/$name -dbtype nucl -parse_seqids 
done
```

## Corremos Blastn (NC_009480.1_Clavibacter_michiganensis_complete)
```{bash}
dir_database=/home/shaday/clavibacter/blast/database
dir_out=/home/shaday/clavibacter/blast/outputs/clavi_diego/zea-mays
#dir_reads=/home/shaday/clavibacter/reads/clavibacter_agave/fasta
dir_reads=/datos/home/betterlab/diego/clavibacter/ex-reads-clavi/fasta/zea-mays
ls $dir_reads/*fasta | while read line
do
name=$(basename $line .fasta)
blastn -query ${line} -db ${dir_database}/NC_009480.1_Clavibacter_michiganensis_complete -outfmt "6 qseqid sseqid pident length mismatch gapopen qstart qend sstart send evalue bitscore sstrand" -out ${dir_out}/${name}
done
```
## Corremos Blastn con scritp para los diversos genemos de referencia
```{bash}
#bash ../scripts/run_blast.sh NZ_CP011043.1_Clavibacter_insidiosus_chromosome, /home/shaday/clavibacter/reads/clavibacter_agave/fasta agave
cat lista_genomas.txt | while read file
do
ls /datos/home/betterlab/diego/clavibacter/ex-reads-clavi/fasta/ | while read line
do
bash ../scripts/run_blast.sh $file /datos/home/betterlab/diego/clavibacter/ex-reads-clavi/fasta/$line $line
done
done
```

## Corremos Blastn (plamidos )
```{bash}
dir_database=/home/shaday/clavibacter/blast/database
dir_out=/home/shaday/clavibacter/blast/outputs/GCF_000063485.1_Clavibacter_michiganensis_subsp._michiganensis_modificado
dir_reads=/home/shaday/clavibacter/reads/clavibacter_agave/fasta
ls $dir_reads/*fasta | while read line
do
name=$(basename $line .fasta)
blastn -query ${line} -db ${dir_database}/GCF_000063485.1_Clavibacter_michiganensis_subsp._michiganensis_modificado -outfmt "6 qseqid sseqid pident length mismatch gapopen qstart qend sstart send evalue bitscore sstrand" -out ${dir_out}/${name}
done
```
## Creamos base de datos en bowtie (pendiente)

```{bash}
path_genomes=/home/shaday/clavibacter/genomes/genomas_seleccionados/output/archivos_separados/genoma_completo

path_out_db=/home/shaday/clavibacter/blast/database

ls ${path_genomes}/*.fasta | while read line
do
name=$(basename ${line} .fasta)
echo $name
makeblastdb -in ${line} -out $path_out_db/$name -dbtype nucl -parse_seqids 
done
```

## Corremos bowtie (pendiente)
```{bash}
dir_database=/home/shaday/clavibacter/blast/database
dir_out=/home/shaday/clavibacter/blast/outputs/NC_009480.1_Clavibacter_michiganensis_complete
dir_reads=/home/shaday/clavibacter/reads/clavibacter_agave/fasta
ls $dir_reads/*fasta | while read line
do
name=$(basename $line .fasta)
blastn -query ${line} -db ${dir_database}/NC_009480.1_Clavibacter_michiganensis_complete -outfmt 6 -out ${dir_out}/${name}
done
```


```{r}
blast_results <- read.table("~/clavibacter/blast/outputs/michiganencis-6/SRR4140275_agave_salmiana_magueyal-clav_1", header=FALSE)
colnames(blast_results) <-c("query_id", "subject_id", "p_ident", "length", "mis_match", "gap_open","q_start", "q_end", "s_start", "s_end", "evalue","bit_score")
library(reshape2)

blast_results_melt <- melt(blast_results, id.vars=c("query_id", "subject_id", "q_start", "q_end", "s_start", "s_end", "evalue"))
blast_results_filtered <- blast_results_melt[,c("query_id", "subject_id", "evalue")]


```

## Including Plots



```{r pressure, echo=FALSE}
library(Biostrings)
library(circlize)
library(data.table)
library(dplyr)
# cargar los datos blastn en formato tabular
blastn <- read.table("~/clavibacter/blast/outputs/NC_009480.1_Clavibacter_michiganensis_complete/SRR11092512_solanum_lycopersicum_ags1-clav_1", header = FALSE, sep = "\t", stringsAsFactors = FALSE, col.names= c("qseqid", "sseqid", "pident", "length", "mismatch", "gapopen","qstart", "qend", "sstart", "send", "evalue","bitscore", "sstrand"))

### para solo 2 archivos ###
# Agregar una nueva columna a la tabla original con los valores "+"
#blastn <- cbind(blastn, Strand)
blastn_2 <- read.table("~/clavibacter/blast/outputs/NC_009480.1_Clavibacter_michiganensis_complete/SRR11092512_solanum_lycopersicum_ags1-clav_2", header = FALSE, sep = "\t", stringsAsFactors = FALSE, col.names= c("qseqid", "sseqid", "pident", "length", "mismatch", "gapopen","qstart", "qend", "sstart", "send", "evalue","bitscore", "sstrand"))
#Strand <- rep("-", nrow(blastn_2))
df2=rbind(blastn,blastn_2)

# cargar el genoma de referencia en formato fasta
genome <- readDNAStringSet("~/clavibacter/genomes/genomas_seleccionados/output/archivos_separados/genoma_completo/NC_009480.1_Clavibacter_michiganensis_complete.fasta")

combine_tables <- function(folder_path) {
  # List all files in the folder
  file_names <- list.files(path = folder_path, full.names = TRUE)
  
  # Check if there are any files in the folder
  if (length(file_names) == 0) {
    stop("No files found in the folder.")
  }
  
  # Read all tables and combine them
  combined_table <- do.call(rbind, lapply(file_names, read.table, header = FALSE, col.names= c("qseqid", "sseqid", "pident", "length", "mismatch", "gapopen","qstart", "qend", "sstart", "send", "evalue","bitscore", "sstrand")))
  
  return(combined_table)
}

combined_table <- combine_tables("~/clavibacter/blast/outputs/NC_009480.1_Clavibacter_michiganensis_complete")
  
  


# crear un objeto de cromosomas a partir del genoma de referencia
chromosomes <- data.frame(start = c(1, cumsum(width(genome)[-length(genome)]) + 1), 
                          end = cumsum(width(genome)), 
                          label = names(genome))
rownames(chromosomes) <- chromosomes$label

df2 = combined_table[,c("sseqid", "sstart", "send", "sstrand")]
#funci칩n para intercambiar "sstart" y "send" si "sstrand" es "minus"
intercambiar_sstart_send <- function(df) {
  for (i in 1:nrow(df)) {
    if (df$sstrand[i] == "minus") {
      temp <- df$sstart[i]
      df$sstart[i] <- df$send[i]
      df$send[i] <- temp
    }
  }
  return(df)
}
df3 <- intercambiar_sstart_send(df2)

#write.csv(df2, "prueba2.csv", row.names=TRUE)
#df2<- read.csv("prueba.csv", header = TRUE)

#temp=rename(df2,colnames(df))
#df<-temp
circos.clear()
circos.initializeCircularGenome(chromosomes$label, genome_size = chromosomes$end)
circos.genomicTrack(df3, ylim = c(0, 1), panel.fun = function(region, value, ...) {
    circos.genomicLines(region, value = runif(nrow(region)), type = "segment", 
        col = ifelse(value[, 1] == "plus", "Red", "blue"))
})
circos.export("circos.svg")

```
## Plasmidos ##
```{r}

# cargar el genoma de referencia en formato fasta
genome <- readDNAStringSet("~/clavibacter/genomes/genomas_seleccionados/output/archivos_separados/plasmidos/NC_009478.1_Clavibacter_michiganensis_plasmid.fasta")


combined_table_plasmid_1<- combine_tables("~/clavibacter/blast/outputs/NC_009478.1_Clavibacter_michiganensis_plasmid/")
  
# crear un objeto de cromosomas a partir del genoma de referencia
chromosomes <- data.frame(start = c(1, cumsum(width(genome)[-length(genome)]) + 1), 
                          end = cumsum(width(genome)), 
                          label = names(genome))
rownames(chromosomes) <- chromosomes$label

df2_plasmid = combined_table_plasmid_1[,c("sseqid", "sstart", "send", "sstrand")]
#funci칩n para intercambiar "sstart" y "send" si "sstrand" es "minus"

df2_plasmid <- intercambiar_sstart_send(df2_plasmid)

svg("plots/plamid_1.svg")
circos.clear()
circos.initializeCircularGenome(chromosomes$label, genome_size = chromosomes$end)
circos.genomicTrack(df2_plasmid, ylim = c(0, 1), panel.fun = function(region, value, ...) {
    circos.genomicLines(region, value = runif(nrow(region)), type = "segment", 
        col = ifelse(value[, 1] == "plus", "Red", "blue"))
})
#circos.export("/plot/circos.svg")
dev
```
## DEfinir funciones

```{r}
library(Biostrings)
library(circlize)
library(data.table)
library(dplyr)

intercambiar_sstart_send <- function(df) {
  for (i in 1:nrow(df)) {
    if (df$sstrand[i] == "minus") {
      temp <- df$sstart[i]
      df$sstart[i] <- df$send[i]
      df$send[i] <- temp
    }
  }
  return(df)
}

combine_tables <- function(folder_path) {
  # List all files in the folder
  file_names <- list.files(path = folder_path, full.names = TRUE)
  
  # Check if there are any files in the folder
  if (length(file_names) == 0) {
    stop("No files found in the folder.")
  }
  
  # Read all tables and combine them
  combined_table <- do.call(rbind, lapply(file_names, read.table, header = FALSE, col.names= c("qseqid", "sseqid", "pident", "length", "mismatch", "gapopen","qstart", "qend", "sstart", "send", "evalue","bitscore", "sstrand")))
  
  return(combined_table)
}
combine_tables2 <- function(folder_path,nombre_tabla) {
  temp<-combine_tables(folder_path)
  write.table(temp,paste0("tablas/",nombre_tabla))
}

plot_circular_read_genoma <- function(path_genoma_refencia,path_blast,nombre_plot){
# cargar el genoma de referencia en formato fasta
genome <- readDNAStringSet(path_genoma_refencia)
combined_table_plasmid_temp<- combine_tables(path_blast)
  
# crear un objeto de cromosomas a partir del genoma de referencia
chromosomes <- data.frame(start = c(1, cumsum(width(genome)[-length(genome)]) + 1), 
                          end = cumsum(width(genome)), 
                          label = names(genome))
rownames(chromosomes) <- chromosomes$label

df2_corted = combined_table_plasmid_temp[,c("sseqid", "sstart", "send", "sstrand")]
#funci칩n para intercambiar "sstart" y "send" si "sstrand" es "minus"

df2_corted <- intercambiar_sstart_send(df2_corted)

svg(paste0("plots/",nombre_plot))
circos.clear()
circos.initializeCircularGenome(chromosomes$label, genome_size = chromosomes$end, plotType = c("axis","labels"))
circos.genomicTrack(df2_corted, ylim = c(0, 1), panel.fun = function(region, value, ...) {
    circos.genomicLines(region, value = runif(nrow(region)), type = "segment", 
        col = ifelse(value[, 1] == "plus", "Red", "blue"))
})
# A침adir nombre del genoma de referencia
#circos.text("Genoma de Referencia", facing = "inside", niceFacing = TRUE, cex = 2)

dev.off()
}
```
### Corrida de funciones ###
```{r}
plot_circular_read_genoma("~/clavibacter/genomes/genomas_seleccionados/output/archivos_separados/plasmidos/NC_009478.1_Clavibacter_michiganensis_plasmid.fasta","~/clavibacter/blast/outputs/NC_009478.1_Clavibacter_michiganensis_plasmid/","plamid_1.svg")
#plot_circular_read_genoma("~/clavibacter/genomes/genomas_seleccionados/output/archivos_separados/plasmidos/NC_009479.1_Clavibacter_michiganensis_plasmid.fasta","~/clavibacter/blast/outputs/NC_009479.1_Clavibacter_michiganensis_plasmid/","plamid_2.svg")
#plot_circular_read_genoma("~/clavibacter/genomes/genomas_seleccionados/output/archivos_separados/genoma_completo/NC_009480.1_Clavibacter_michiganensis_complete.fasta","~/clavibacter/blast/outputs/NC_009480.1_Clavibacter_michiganensis_complete/","CMM_genoma.svg")
plot_circular_read_genoma("~/clavibacter/genomes/genomas_seleccionados/output/temp/GCF_000063485.1_Clavibacter_michiganensis_subsp._michiganensis_modificado.fna","~/clavibacter/blast/outputs/GCF_000063485.1_Clavibacter_michiganensis_subsp._michiganensis_modificado/","CMM_3.svg")
```
```{r}
#/home/shaday/clavibacter/blast/outputs/capsicum
plot_circular_read_genoma("~/clavibacter/genomes/genomas_seleccionados/output/archivos_separados/genoma_completo/NC_009480.1_Clavibacter_michiganensis_complete.fasta","~/clavibacter/blast/outputs/todos/","Clavibacter_to_Michiganensis.svg")
##correr con otro genomas de clavibacter
plot_circular_read_genoma("~/clavibacter/genomes/genomas_seleccionados/output/archivos_separados/genoma_completo/NZ_CP011043.1_Clavibacter_insidiosus_chromosome,.fasta","~/clavibacter/blast/outputs/NZ_CP011043.1_Clavibacter_insidiosus_chromosome,/todos/","Clavibacter_to_Insidiosus.svg")
plot_circular_read_genoma("~/clavibacter/genomes/genomas_seleccionados/output/archivos_separados/genoma_completo/NZ_CP012573.1_Clavibacter_capsici_chromosome,.fasta","~/clavibacter/blast/outputs/NZ_CP012573.1_Clavibacter_capsici_chromosome,/todos/","Clavibacter_to_Capsici.svg")
plot_circular_read_genoma("~/clavibacter/genomes/genomas_seleccionados/output/archivos_separados/genoma_completo/NZ_CP086346.1_Clavibacter_nebraskensis_chromosome,.fasta","~/clavibacter/blast/outputs/NZ_CP086346.1_Clavibacter_nebraskensis_chromosome,/todos/","Clavibacter_to_Nebraskensis.svg")
plot_circular_read_genoma("~/clavibacter/genomes/genomas_seleccionados/output/archivos_separados/genoma_completo/NZ_CP088266.1_Clavibacter_sepedonicus_chromosome,.fasta","~/clavibacter/blast/outputs/NZ_CP088266.1_Clavibacter_sepedonicus_chromosome,/todos/","Clavibacter_to_Sepedonicus.svg")
plot_circular_read_genoma("~/clavibacter/genomes/genomas_seleccionados/output/archivos_separados/NZ_MZMQ01000001.1_Clavibacter_tessellarius_33566.fasta","~/clavibacter/blast/outputs/NZ_MZMQ01000001.1_Clavibacter_tessellarius_33566/todos/","Clavibacter_to_tessellarius.svg")

combine_tables2("~/clavibacter/blast/outputs/NZ_MZMQ01000001.1_Clavibacter_tessellarius_33566/todos/","Clavibacter_tessellarius")
write.table(temp,"tablas/temp")
subset(temp, pident > 80)
```

### Crear tablas de blast combinando todos los reads

```{r}
archivos <- list.files("~/clavibacter/blast/outputs/")
for (elemento in archivos){combine_tables2(paste0("~/clavibacter/blast/outputs/",elemento,"/todos/"),elemento)} 
```

```{bash}
ls ~/clavibacter/blast/outputs | while read line
do
cat ~/clavibacter/blast/outputs/$line/todos/* >> ~/clavibacter/Clavibacter/tablas/all-blast.txt
done
```
### read all-bast
```{r}
blastn <- read.table("~/clavibacter/Clavibacter/tablas/all-blast.txt", header = FALSE, sep = "\t", stringsAsFactors = FALSE, col.names= c("qseqid", "sseqid", "pident", "length", "mismatch", "gapopen","qstart", "qend", "sstart", "send", "evalue","bitscore", "sstrand"))

dic <- list()
Reads <- unique(blastn$qseqid)
for (i in seq_along(Reads)) {
  k <- Reads[i]
  indices <- which(blastn$sseqid == k)
  valores <- blastn[indices, 2]
  dic[[i]] <- list(qseqid = k, indices = indices, valores = valores)
}

```

